Inventaris van het Archief van de Thesaurieren Ordinaris
Stadsarchief Amsterdam
Archief van de Thesaurieren Ordinaris
1490 - 1857
5039
Stadsarchief Amsterdam
Thesaurieren Ordinaris
Het Amsterdamse stadsbestuur werd tot het begin van de negentiende eeuw geleid door de vier burgemeesters. Zij gingen al vroeg een deel van hun taken delegeren. In het tweede kwart van de vijftiende eeuw droegen zij de zorg voor de stedelijke financiën en eigendommen en de uitvoering van de openbare werken over aan twee, later vier, aan hen ondergeschikte ambtenaren, de rentmeesters of thesaurieren. Na de instelling van de Thesaurieren Extraordinaris in 1584 heetten zij Thesaurieren Ordinaris. Bij de oprichting van het Stadsfabriekambt in de tweede helft van de zestiende eeuw werd de uitvoering van de openbare werken aan de Thesaurieren ontnomen, maar behielden zij wel het toezicht daarop. De Thesaurieren Ordinaris kun je dus zien als een combinatie van een wethouder financiën en een wethouder openbare werken. Het archief van de Thesaurieren Ordinaris (toegangsnr. 5039) beslaat ca. 47 m1 planklengte. Er is 33 m1 aan registerseries, die vanaf de late zestiende eeuw vrijwel compleet o vergeleverd zijn. In grote lijnen zijn er drie groepen hierin te onderscheiden: 1. resoluties en notulen: de besluiten van de Thesaurieren over de financiën en de openbare werken van de stad, met hun argumenten daarvoor. 2. boekhouding (grootboeken, kasboeken en andere registers): de registratie van alle financiële transacties van de stad. Letterlijk alles wat het stadsbestuur deed of liet doen is hier te vinden. 3. beheer van de eigendommen van de stad: allerlei series registers over de koop, verkoop en verhuur door het stadsbestuur van erven en ander onroerend goed binnen de stad. Het stadsbestuur was vooral actief op de onroerend goedmarkt wanneer er een nieuwe stadsvergroting gepland werd. Alle onroerend goedtransacties die de stad Amsterdam vanaf 1585 daarvoor ondernam, werden in deze registers vastgelegd. Een dergelijke registratie van de stedebouwkundige ontwikkeling van een metropool als Amsterdam in de Gouden Eeuw is uniek. Hierop sluiten de kaartboeken naadloos aan. In dez e boeken werden de stadsbezittingen rijk geïllustreerd in kaart gebracht. Daarnaast zijn er de losse dossiers en bijlagen (14 m1). Deze bevatten grote lacunes, veroorzaakt door de grootscheepse vernietiging van de losse stukken in de Franse Tijd. In de bewaard gebleven dossiers vindt men documenten over allerlei onderwerpen als de bouw van het nieuwe stadhuis in 1650 (het latere Paleis op de Dam), staatsbezoeken aan Amsterdam en - opnieuw - de stadsuitbreidingen vanaf de late zestiende eeuw. Wat tegenwoordig "Archief van de Thesaurieren Ordinaris" heet is in feite maar een deel van het totale archief dat de thesaurieren tot 1811 onder zich hadden. Allerlei onderdelen van hun archief zijn in de negentiende en twintigste eeuw afgedwaald naar andere archieven en collecties. De volgende archieven maakten oorspronkelijk deel uit van het archief van de thesaurieren: 1. Stadsrekeningen (toegangsnummer 5014), 1531-1805, 5 m1 2. Archief van het Stadsfabriekambt (toegangsnummer 5040), 1 532-1811, 13 m1 3. Archief van de Commissarissen van de Rekenkamer of College van de Rekenmeesters (toegangsnummer 5041), 1667-1808, 5 m1 4. Archief van de Consignatiekas (toegangsnummer 5042), 1636-1818, 27 m1 5. Charters van ambachtsheerlijkheden, kusting- en rentebrieven en grondpapieren (toegangsnummer 5056), 1394-1810, 14 m1 6. Archief van de Burgemeesters; stukken betreffende verscheidene onderwerpen (toegangsnummer 5028): dit bevat diverse rekeningen en kohieren van instellingen die aan de Thesaurieren rekenplichtig waren (inv.nrs. 663-666, 674-678, 695-713, 717-720). Twee zaken lopen als een rode draad door het archief van de Thesaurieren Ordinaris: geld en de uitzonderlijke rol van Amsterdam in de Gouden Eeuw. Alles kost geld. Daardoor vind je elke activiteit van de stad terug in dit archief. En in de Gouden Eeuw was Amsterdam meer dan alleen maar een stad. Het was het politieke, economische en financiële centrum van de Republiek. Het archief vertelt daarom ook de geschiedenis van het gewest Holland en de Republiek. Dit maakt het archief tot een monument voor de economische en maatschappelijke identiteit van Nederland. Op het gebied van de economische geschiedenis bijvoorbeeld door de boekhouding van de accijnzen op allerlei producten. Die is daarmee een graadmeter voor de welvaart en de economische conjunctuur van Nederland in de zeventiende en achttiende eeuw. Ook voor de sociale geschiedenis is het archief van groot belang. Om één voorbeeld te geven: het antwoord van het stadsbestuur op de komst van nieuwe bevolkingsgroepen en religies in de stad - integratie en inburgering was ook toen een actueel thema - is te reconstrueren uit de archieven van de thesaurieren. Het archief is rond 1890 globaal geïnventariseerd. Deze inventaris was niet meer dan een magazijnlijst: een korte opsomming van de stukken in de volgorde van berging. De samenhang tussen de verschillende onderdelen bleef verborgen. De herinventarisatie en herordening van het archief in 2007 heeft deze verbanden opeens zichtbaar gemaakt. Daardoor is het archief nu rijp voor hernieuwde raadpleging en leent het zich nu nog meer dan tevoren voor onderzoek naar de geschiedenis van de stad. Van de aanleg van de Grachtengordel tot de organisatie van de stadsreiniging; van de bouw van het nieuwe Stadhuis en latere Paleis op de Dam tot de sloop van een huisje in de Nes; van het banket voor de koningin van Frankrijk tot het ontslag van een corrupte klerk op de Secretarie: het is te vinden in dit unieke archief. De meeste registers hebben zelf al een index op persoonsnaam, straatnaam of onderwerp. Soms zijn deze toegangen gelijktijdig met de registers ontstaan, soms zijn deze later gemaakt. Di t vergroot de toegankelijkheid van het archief, zeker na digitalisering van deze indices zelf. Literatuur: H.A. Diederiks en B. Verwaayen, Gemeentelijke overheid van Amsterdam omstreeks 1800, secretarie - thesaurie - fabrieksambt (Amsterdam 1982) H.A. Diederiks, 'De zestiende-eeuwse financiële administratie van Amsterdam in opspraak' in: Maandblad van het genootschap Amstelodamum 57 (1970), p. 139-144 L. van Nierop, 'Verscheuren: een bijdrage tot de geschiedenis van het Amsterdamsche archief' in: Jaarboek van het genootschap Amstelodamum 22 (1925), p. 13-21 W.F.H. Oldewelt, 'De geschiedenis der bewaring en ordening van het archief der gemeente Amsterdam' in: Jaarboek van het genootschap Amstelodamum 35 (1938) p. 1-13 E. Slot, Vijf gulden eeuwen: momenten uit 500 jaar gemeentefinanciën (Amsterdam 1990)
- Archief gevormd vóór 1808, 1
  - Stukken van algemene aard, 1.1
    - Resoluties en notulen, 1.1.1
      - Resoluties; tot 1762 met naam- en zakenindices., 1594 - 1768; 1-16; 16 delen
        - 1595 - 1657, 1
          Filmnr. 495
          Niet raadpleegbaar
        - 1 Apr 1657 - 16 Okt 1664, 2
        - 16 Okt 1664 - 3 Okt 1668, 3
        - 3 Okt 1668 - 30 Sep 1671, 4
          Filmnr. 495, 496
        - 1 Okt 1671 - 30 Jun 1674, 5
          Filmnr. 496
        - 1 Aug 1674 - 25 Jul 1680, 6
        - 30 Jul 1680 - 30 Sep 1686, 7
          Filmnr. 496, 497
        - 1 Okt 1686 - 31 Jan 1696, 8
          Filmnr. 497
        - 1 Feb 1696 - 31 Dec 1703, 9
        - 1 Jan 1704 - 28 Okt 1711, 10
          Filmnr. 6255
        - 28 Okt 1711 - 31 Jan 1723, 11
          Filmnr. 6255, 6256
        - 1 Feb 1723 - 3 Dec 1733, 12
          Filmnr. 6256
        - 10 Dec 1733 - 31 Aug 1739, 13
        - 1 Sep 1739 - 31 Jan 1749, 14
        - 1 Feb 1749 - 31 Jan 1762, 15
          Filmnr. 6256, 6257
        - 1 Feb 1762 - 26 Okt 1768, 16
          Filmnr. 6257
      - Index op de resoluties over de periode 1594-1749. N.B. Op het voorblad staat: 'Dit register was oorspronkelijk vereenigd in één band met een reg. op de 2 eerste deelen van de extr. resol. van Reg. en Oud burg. In 1893 (nov.) daarvan gescheiden. V[eder]' of daarna, ca. 1749; 17; 1 deel
      - 'Kladregisters'. Resoluties., 1700 - 1737; 18-19; 2 delen
        - 'Kladregister I'; met een lijst van opengevallen ambten die door Thesaurieren worden begeven., 1700 - 1708; 18
        - 'Kladregister II'; met naamindex. Ter authentisering ondertekend, 1727 - 1737; 19
      - 'Dagelijkse Notulen'. Resoluties., 1737 - 1809; 20-23; 4 delen
        - 'I'; met naamindex. Met geïnsereerde bijlagen, 1 Aug 1737 - 31 Mei 1745; 20
        - 'II'., 1 Feb 1744 - 31 Aug 1759; 21
        - 'III'; met ingebonden bijlagen., 1 Sep 1759 - 11 Jan 1792; 22
        - 'IV'; met ingebonden bijlaen en en met een naam- en zakenindex. N.B. tot p. 169 beschreven, 11 Jan 1792 - 20 Jan 1809; 23
      - 'Besoigneboek'. Resoluties met geïnsereerde bijlagen. Met naam- en zakenidices. N.B. Resoluties van het voltallige college van Thesaurieren., 1749 - 1808; 24-29; 6 delen
        - 1 Nov 1749 - 31 Jan 1765, 24
        - 1765 - 1778, 25
        - . N.B. fol. 13 en 14 ontbreken, 1 Feb 1778 - 30 Apr 1797; 26
        - 1 Mei 1797 - 31 Okt 1801, 27
        - 1 Nov 1801 - 31 Jan 1805, 28
        - 1 Feb 1805 - 6 Jan 1808, 29
      - Index op de 'Besogneboeken'., 1765 - 1797; 30; 1 deel
      - Bijlagen bij de 'Besogneboeken'., 1758 - 1808; 31-33; 3 pakken
        - 1758 - 1801, 31
        - 1801 - 1805, 32
        - 1806 - 1808, 33
    - Ingekomen en minuten van uitgegane stukken, 1.1.2
      - Extract resoluties, 1.1.2.1
        - Ingekomen van Regerende - en Oud Burgemeesters, betreffende de zaken die bij de Thesaurie afgehandeld moesten worden. Met naam- en zakenindex., 1607 - 1794; 34-37; 4 delen
          - Deel 1; met bijlagen, 1607 - 1702; 34
          - Deel 2, 1703 - 1761; 35
          - Deel 3, 1 Aug 1761 - 31 Dec 1793; 36
          - Deel 4, 1794; 37
        - Inhoudsopgave., 1607 - 1761; 38; 1 deeltje
        - Ingekomen van het stedelijk bestuur, 1795 - 1807; 39-41; 2 pakken en 1 omslag
          - Extracten van besluiten van de stedelijke bestuurscolleges., 1795 - 1805; 39; 1 pak
          - Resoluties van de municipaliteit en het intermediair stedelijk bestuur; met inhoudsopgave N.B. Nrs. 1-38, 1801 - 1802; 40; 1 omslag
          - Extract resoluties van de Raad en de Wethouders in handen gesteld van de Thesaurieren Ordinaris., 1805 - 1807; 41; 1 pak
      - Correspondentie, 1.1.2.2
        - Ingekomen en minuten van uitgaande brieven, 1770 - 1807; 42; 1 pak
        - Kopieboek. Met naam- en zakenindex., 1796; 43; 1 deel
  - Stukken betreffende bijzondere onderwerpen, 1.2
    - Huishouding van de Thesaurie, 1.2.1
      - Het bureau van de Thesaurie, 1.2.1.1
        - Memoriaal van de zaken die de Thesauriers van vóór de Alteratie overgeleverd hebben aan hun opvolgers, 1578; 44; 1 katern
        - Staat van de schrijfbehoeften van de Thesaurie, 1667; 45; 1 stuk
        - Formulieren en voorbeelden van rekeningen en kwitanties te gebruiken door de klerken. Met zakenindices en z.d., ca. 1740 - 1800; 46; 1 pak
        - Stukken betreffende de benoeming door de Thesaurieren van Adriaan Rijken tot ontvanger van het lastgeld, en akte van borgstelling, 1752; 47; 3 stukken
        - 'Cassaboek'. Register van kwitanties wegens jaarlijks overgenomen kasgelden door Thesaurieren van hun voorgangers. N.B. Slechts 6 bladen beschreven, 1770 - 1784; 48; 1 deel
        - Rekening-courantoverzichten van de Thesaurie Ordinaris met Thesaurie Extraordinaris over 1780 en 1800, 1781 - 1801; 49; 2 stukken
        - Rekening voor schoonmaakmiddelen, 1781; 50; 1 stuk
        - Nota's van de kaarten die ter thesaurie aanwezig zijn, in verband met de inrichting van een nieuw 'verhuringboek', ca. 1790; 51; 6 stukken
        - Rekening van bureaubehoeften, 1796; 52; 1 katern
        - Register van de verantwoording van de leges door de Thesaurieren aan de stad, 1796 - 1811; 53; 1 deel
        - Staten van rekening en verantwoording van de leges door de ontvanger ervan aan de Thesaurieren, 1807 - 1809; 54; 1 pak
        - Concept van een plan tot het opheffen van de Rekenkamer z.d., 55
      - Archief, 1.2.1.2
        - Inventaris van stukken die in het secreet van de Thesaurie aangetroffen zijn na de Alteratie van Amsterdam, 1578; 56; 2 stukken
        - Inventarissen van stukken ter Thesaurie berustende, met naam- en zakenindex, 1645 - 1857; 57-60; 1 omslag
          - 'Receuil van alle de stucken, papieren en documenten der stadt aengaende, berustende in 't vertrek van de Thesaurie deser stad in verscheyde laden, gemaect in den jaere 1645'. Met zakenindex. N.B. Afkomstig van de Handschriftencollectie (archief 5059), 57; 1 deel
          - Afschrift van de index op het 'Receuil' bijgehouden tot ca. 1758 Opgemaakt einde 17e eeuw, 58; 1 katern
          - 'Lijst van nota's leggende in't kasje vóór de schoorsteen' over 1795-1798, 59; 1 stuk
          - Lijst van stukken met index., 1857; 60; 2 katernen
        - Lijst van obligaties die bij de Wisselbank vermist werden na de brand van het Stadhuis, 1652; 61; 1 katern
    - Uitvoering van de taak, 1.2.2
      - Boekhouding, 1.2.2.1
        - Boekhouding vóór 1663, 1.2.2.1.1
          - Overzicht van de inkomsten en uitgaven van de stad over 1534-1536, met totaalcijfers over 1537-1538, 1534 - 1538; 62; 1 katern
          - 'Rapiamus'. Register van de ontvangsten en de uitgaven van de stad N.B. Rubrieksgewijs chronologisch ingericht; ten dele met inhoudsopgave en met naam- en zakenindex met hiaten, 1570 - 1663; 63-155; 93 delen
            - 1570, 63
              Filmnr. 503
            - 1571, 64
            - 1572, 65
              Filmnr. 503, 504
            - 1573, 66
              Filmnr. 504
            - 1574, 67
            - 1575, 68
            - 1576, 69
              Filmnr. 504, 505
            - 1577, 70
              Filmnr. 505
            - 1 Jan 1578 - 31 Mei 1578, 71
            - 27 Mei 1578 - 31 Dec 1578, 72
            - 1579, 73
            - 1580, 74
              Filmnr. 505, 506
            - 1581, 75
              Filmnr. 506
            - 1582, 76
            - 1583, 77
            - 1584, 78
              Filmnr. 506, 507
            - 1585, 79
              Filmnr. 507
            - 1586, 80
            - 1587, 81
              Filmnr. 507, 508
            - 1588, 82
              Filmnr. 508
            - 1589, 83
            - 1590, 84
            - 1591, 85
            - 1592, 86
              Filmnr. 509
            - 1593, 87
            - 1594, 88
            - 1595, 89
            - 1596, 90
              Filmnr. 509, 510
            - 1597, 91
              Filmnr. 510
            - 1598, 92
            - 1599, 93
            - 1600, 94
              Filmnr. 511
            - 1601, 95
            - 1602, 96
            - 1603, 97
            - 1605, 98
              Filmnr. 511, 512
            - 1606, 99
              Filmnr. 512
            - 1607, 100
            - 1608, 101
            - 1609, 102
              Filmnr. 512, 513
            - 1610, 103
              Filmnr. 513
            - 1611, 104
            - 1612, 105
            - 1613, 106
            - 1614, 107
              Filmnr. 513, 514
            - 1615, 108
              Filmnr. 514
            - 1616, 109
            - 1617, 110
            - 1618, 111
              Filmnr. 514, 515
            - 1619, 112
              Filmnr. 515
            - 1620, 113
            - 1621, 114
            - 1622, 115
              Filmnr. 515, 516
            - 1623, 116
              Filmnr. 516
            - 1624, 117
            - 1626, 118
            - 1627, 119
              Filmnr. 516, 517
            - 1628, 120
              Filmnr. 517
            - Met naam- en zakenindex op de inkomsten, 1629; 121
            - Met naam- en zakenindex op de inkomsten, 1630; 122
              Filmnr. 517, 518
            - 1631, 123
              Filmnr. 518
            - 1632, 124
            - 1633, 125
            - Met naam- en zakenindex op de inkomsten, 1634; 126
              Filmnr. 518, 519
            - Met naam- en zakenindex op de inkomsten, 1635; 127
              Filmnr. 519
            - Met naam- en zakenindex op de inkomsten, 1636; 128
            - Met naam- en zakenindex op de inkomsten, 1637; 129
              Filmnr. 519, 520
            - Met naam- en zakenindex op de inkomsten, 1638; 130
              Filmnr. 520
            - Met naam- en zakenindex op de inkomsten, 1639; 131
            - Met naam- en zakenindex op de inkomsten, 1640; 132
              Filmnr. 520, 521
            - Met naam- en zakenindex op de inkomsten, 1641; 133
              Filmnr. 521
            - Met naam- en zakenindex op de inkomsten, 1642; 134
            - 1643, 135
            - Met naam- en zakenindex op de inkomsten, 1644; 136
              Filmnr. 521, 522
            - Met naam- en zakenindex op de inkomsten, 1645; 137
              Filmnr. 522
            - Met naam- en zakenindex op de inkomsten, 1646; 138
            - Met naam- en zakenindex op de inkomsten, 1647; 139
            - Met naam- en zakenindex op de inkomsten, 1648; 140
              Filmnr. 522, 523
            - Met naam- en zakenindex op de inkomsten, 1649; 141
              Filmnr. 523
            - Met naam- en zakenindex op de inkomsten, 1650; 142
            - Met naam- en zakenindex op de inkomsten, 1651; 143
            - Met naam- en zakenindex op de inkomsten, 1652; 144
              Filmnr. 523, 524
            - Met naam- en zakenindex op de inkomsten, 1653; 145
              Filmnr. 524
            - Met naam- en zakenindex op de inkomsten, 1654; 146
            - Met naam- en zakenindex op de inkomsten, 1655; 147
            - Met naam- en zakenindex op de inkomsten, 1656; 148
              Filmnr. 525
            - Met naam- en zakenindex op de inkomsten, 1657; 149
            - 1658, 150
            - Met naam- en zakenindex op de inkomsten, 1659; 151
              Filmnr. 525, 526
            - Met naam- en zakenindex op de inkomsten, 1660; 152
              Filmnr. 526
            - Met naam- en zakenindex op de inkomsten, 1661; 153
            - Met naam- en zakenindex op de inkomsten, 1662; 154
            - Met naam- en zakenindex op de inkomsten, 1663; 155
              Filmnr. 526, 527
          - 'Bagijnen rapiamus'. Register van de ontvangsten en uitgaven, sedert 1653 alleen van de ontvangsten, betreffende de onderscheiden kloostergoederen, 1603 - 1663; 156-216; 61 delen
            - 1603, 156
            - 1604, 157
            - 1605, 158
            - 1606, 159
            - Met index op namen (niet-alfabetisch), 1607; 160
            - Met index op namen (niet-alfabetisch), 1608; 161
            - Met index op namen (niet-alfabetisch), 1609; 162
            - 1610, 163
            - 1611, 164
            - 1612, 165
              Filmnr. 4602
            - 1613, 166
            - 1614, 167
            - 1615, 168
            - 1616, 169
            - 1617, 170
            - 1618, 171
            - 1619, 172
            - 1620, 173
            - 1621, 174
            - 1622, 175
            - 1623, 176
              Filmnr. 7825
            - 1624, 177
              Filmnr. 8294
            - Met naamindex, 1625; 178
              Filmnr. 8294, 8295
            - Met naamindex, 1626; 179
              Filmnr. 8295
            - Met naamindex, 1627; 180
              Filmnr. 8296
            - Met naamindex, 1628; 181
              Filmnr. 8296, 8297
            - Met naamindex, 1629; 182
              Filmnr. 8297
            - Met naamindex, 1630; 183
              Filmnr. 8297, 8298
            - Met naamindex, 1631; 184
              Filmnr. 8298
            - Met naamindex, 1632; 185
              Filmnr. 8298, 8299
            - Met naamindex, 1633; 186
              Filmnr. 8299
            - Met naamindex, 1634; 187
            - Met naamindex, 1635; 188
            - Met naamindex, 1636; 189
            - Met naamindex, 1637; 190
            - Met naamindex, 1638; 191
            - Met naamindex, 1639; 192
            - Met naamindex, 1640; 193
            - Met naamindex, 1641; 194
            - Met naamindex, 1642; 195
            - Met naamindex, 1643; 196
            - Met naamindex, 1644; 197
            - Met naamindex, 1645; 198
            - Met naamindex, 1646; 199
            - Met naamindex, 1647; 200
            - Met naamindex, 1648; 201
            - Met naamindex, 1649; 202
            - Met naamindex, 1650; 203
            - Met naamindex, 1651; 204
            - Met naamindex, 1652; 205
            - Met naamindex, 1653; 206
            - Met naamindex, 1654; 207
            - Met naamindex, 1655; 208
            - Met naamindex, 1656; 209
            - Met naamindex, 1657; 210
            - Met naamindex, 1658; 211
              Filmnr. 8300
            - Met naamindex, 1659; 212
            - Met naamindex, 1660; 213
            - Met naamindex, 1661; 214
            - Met naamindex, 1662; 215
            - Met naamindex, 1663; 216
          - 'Overleveringe'. Register van vorderingen (dubieuze en gewone) en schulden van de stad over het afgelopen jaar, door Thesaurieren overgeleverd aan hun opvolgers N.B. Met specificaties van 'halve stuiver' (heffing van de 40e penning op de verkoop van onroerend goed ten behoeve van de centrale overheid); 'oortjesgeld' (heffing van de 80e penning op verkoop van onroerend goed ten behoeve van de stad, ter finaciering van de vervanging van houten gebouwen, bruggen en wallen in stenen); tot 1617 'Schepenkennissen' (akten van schuldbekentenis opgemaakt ten overstaan van de schepenen) en schoutambacht met hiaten, 1609 - 1662; 217-262; 46 delen
            - 1609, 217
            - 1610, 218
            - 1611, 219
            - 1612, 220
            - 1613, 221
            - 1614, 222
            - 1615, 223
            - 1616, 224
            - 1617, 225
            - 1618, 226
            - 1619, 227
            - 1620, 228
            - 1621, 229
            - 1622, 230
            - 1623, 231
            - 1624, 232
            - 1625, 233
            - 1626, 234
            - 1627, 235
            - 1628, 236
            - 1629, 237
            - Met naamindex, 1630; 238
            - Met naamindex, 1631; 239
            - Met naamindex, 1633; 240
            - Met gedeeltelijke naamindex (alleen letter A), 1634; 241
            - Met naamindex, 1635; 242
            - Met naamindex, 1636; 243
            - Met naamindex, 1638; 244
            - Met naamindex, 1639; 245
            - Met naamindex, 1640; 246
            - Met naamindex, 1641; 247
            - Met naamindex, 1642; 248
            - Met naamindex, 1643; 249
            - Met naamindex, 1644; 250
            - Met naamindex, 1645; 251
            - 1646, 252
            - 1647, 253
            - 1648, 254
            - 1649, 255
            - 1653, 256
            - 1654, 257
            - 1655, 258
            - 1656, 259
            - 1657, 260
            - 1660, 261
            - 1662, 262
        - Boekhouding vanaf 1663, 1.2.2.1.2
          - Begroting, 1.2.2.1.2.1
            - 'Overslach'. Begroting van de jaarlijkse inkomsten en uitgaven met toelichting. Met uittreksels en gedrukte bijlagen. Met inhoudsopgave en index op de resoluties. Met kaart, 1678 - 1683; 263; 1 band
            - Begroting van de uitgaven voor de eerste zes maanden, 1802; 264; 1 stuk
            - Memorie over de begroting van stadseigendommen en vorderingen op het land. Concept, ca. 1802; 265; 1 stuk
            - 'Praesumtive ontvang en uitgift'. Begrotingen voor de jaren 1804-1808 N.B. 1804 in tweevoud, 1803 - 1807; 266; 6 katernen
            - Memorie van toelichting op de begroting 1804; concept, 1803; 267; 1 stuk
          - Journaal N.B. het fiscaal jaar liep van 1 februari tot 31 januari, 1.2.2.1.2.2
            - Journaal, 1663 - 1806; 268-289; 20 delen en 2 banden
              - 'A-eerste gedeelte' p. 1- 967, 1663 - 1666; 268
              - 'A-tweede gedeelte' p. 968-1908, 1667 - 1673; 269